臺灣高雄地方法院刑事判決　　　　　　 110年度審訴字第56號
公　訴　人　臺灣高雄地方檢察署檢察官
被　　　告　黃長瑋


上列被告因違反槍砲彈藥刀械管制條例等案件，經檢察官提起公
訴（109 年度偵字第8150號、第18290 號、第18291 號），被告
於準備程序中，就被訴事實為有罪之陳述，本院告知其簡式審判
程序之旨，聽取當事人意見後，本院合議庭裁定由受命法官獨任
進行簡式審判程序，並判決如下：
    主  文
戊○○犯未經許可寄藏槍砲之主要組成零件罪，處有期徒刑柒月
，併科罰金新臺幣貳萬元，罰金如易服勞役，以新臺幣壹仟元折
算壹日。扣案如附表編號一所示之金屬槍管壹支沒收。又共同犯
恐嚇危害安全罪，處有期徒刑肆月，如易科罰金，以新臺幣壹仟
元折算壹日。又犯傷害罪，處有期徒刑貳月，如易科罰金，以新
臺幣壹仟元折算壹日。前開得易科罰金之罪，應執行有期徒刑伍
月，如易科罰金，以新臺幣壹仟元折算壹日。
    事  實
一、戊○○明知已貫通金屬槍管為槍砲之主要組成零件，屬於槍
    砲彈藥刀械管制條例第4 條第2 項所列之管制物品，非經主
    管機關之許可，不得無故持有、寄藏，竟基於寄藏槍砲主要
    組成零件之犯意，由綽號「威龍」之不詳男子於民國109 年
    4 月1 日晚間某時許，在高雄市復興路某燒烤店，將不具殺
    傷力之如附表編號1 所示非制式槍枝1 把（含已貫通之金屬
    槍管1 支）包裝於袋內，委由不知情之楊宜霖於同日交付戊○○，戊○○允諾代為保管後，進而藏放於高雄市○○區○○街000 ○0 號5 樓D 房居處內，而非法寄藏已貫通之金屬
    槍管1 支。
二、戊○○與丙○○係朋友兼酒店經紀公司同事，因丙○○旗下
    小姐陳玟婷積欠丁○○新臺幣（下同）3,000 元致生糾紛，
    戊○○乃透過丙○○以如附表編號8 所示行動電話，於109
    年3 月7 日18時前某時許，聯繫丁○○至高雄市苓雅區新光
    碼頭外空地進行債務談判。戊○○再於109 年3 月7 日18時
    許，至高雄市○○區○○○街00號向不知情之楊宜霖（涉犯
    幫助傷害及恐嚇罪嫌部分，由檢察官另為不起訴處分）借用
    不具殺傷力之如附表編號2 所示槍枝1 把。再搭乘由丙○○
    與其他不詳之男子（無證據證明有未滿18歲之少年）分別駕
    駛車牌號碼0000-00 號、BDP- 5763 號自用小客車前往新光
    碼頭外空地，嗣丁○○偕同甲○○於翌日（即3 月8 日）凌
    晨2 時57分許，騎乘機車抵達現場，戊○○與丙○○共同基
    於恐嚇危害安全之犯意聯絡，由戊○○先下車持如附表編號
    2 所示槍枝對空鳴槍，並以槍口對準丁○○，甲○○見狀上
    前制止，戊○○另基於傷害之犯意，持該槍枝朝甲○○右小
    腿射擊，致其受有右小腿開放性傷口之傷害，並持該槍枝對
    準丁○○、甲○○，並恫稱「不是很嗆？3,000 元還要不要
    還？」等語。丙○○亦因不滿丁○○、甲○○之態度，持戊○○交付之如附表編號2 所示之槍枝（無裝填子彈）對其等
    射擊，使其等心生畏懼，致生危害於身體安全，丁○○、甲○○隨即騎乘機車離去現場（丙○○所涉恐嚇危害安全部份
    ，另由本院改以簡易判決處刑）。
三、嗣丁○○、甲○○報警處理，經警於109 年4 月8 日拘提戊○○、丙○○到案，並分別於同年4 月9 日、4 月15日在戊○○、鄭育人（因如附表編號2 所示槍枝經鑑定認不具殺傷
    力，非屬槍砲彈藥刀械管制條例之槍砲，鄭育人縱使寄藏亦
    不成立該條例之罪，附此敘明）住居所執行搜索後，扣得如
    附表所示之物，而悉上情。
四、案經丁○○、甲○○訴由高雄市政府警察局苓雅分局報告臺
    灣高雄地方檢察署檢察官偵查起訴。
    理  由
壹、程序事項：
    本件被告戊○○所犯均係死刑、無期徒刑、最輕本刑為3 年
    以上有期徒刑以外之罪，亦非屬臺灣高等法院管轄第一審之
    案件，其於準備程序就前揭被訴事實為有罪之陳述，經本院
    告知簡式審判程序之旨，並聽取當事人之意見後，認無不得
    或不宜改依簡式審判程序進行之處，爰依刑事訴訟法第273
    條之1 第1 項進行簡式審判程序，是本案之證據調查，依刑
    事訴訟法第273 條之2 規定，不受同法第159 條第1 項、第
    161 條之2 、第161 條之3 、第163 條之1 及第164 條至第
    170 條規定之限制，合先敘明。
貳、認定犯罪事實所憑之證據：
    上揭犯罪事實，業經被告本院審理時坦承不諱（見本院卷第
    73、285 、301 頁），並有證人即同案被告丙○○、證人楊
    宜霖、證人即告訴人丁○○、甲○○、證人陳玟婷分別於警
    詢、偵訊中證述情節相符（丙○○部分見警一卷第21至26、
    33至35頁、警二卷第33至35頁、偵一卷第19至26頁；楊宜霖
    部分見偵二卷第11至15、17至20、150 至153 頁；丁○○部
    分見警一卷第41至43頁、偵一卷第107 至108 頁；甲○○部
    分見警一卷第49至51頁、偵一卷第169 至170 頁；陳玟婷部
    分見警二卷第81至84頁），並有阮綜合醫院診斷證明書、告
    訴人甲○○傷勢照片、現場錄影光碟、勘察採證同意書、現
    場蒐證照片、高雄市政府警察局苓雅分局搜索、扣押筆錄暨
    扣押物品目錄表各3 份、如附表編號1 之槍枝、編號8 之行
    動電話照片、內政部警政署刑事警察局109 年7 月1 日刑鑑
    字第1090043322號鑑定書、內政部警政署刑事警察局109 年
    7 月31日刑鑑字第1090043307號鑑定書在卷可參（見警一卷
    第57、65、75、79、87頁；警二卷第37、123 頁；偵一卷第
    97至102 、137 、155 至161 頁及後方紙袋；偵二卷第69頁
    ；偵三卷第49頁；偵四卷第51至57頁），復有如附表編號1
    所示之金屬槍管1 支扣案可資佐證。又扣案如附表編號1 所
    示之金屬槍管1 支，經送內政部警政署刑事警察局鑑定，認
    係已貫通之金屬槍管，屬公告之槍砲主要組成零件，此有內
    政部109 年7 月24日內授警字第1090872020號函存卷足考（
    偵三卷第49頁），足認被告上開任意性自白核與事實相符，
    堪以採信。綜上，本案事證明確，被告前揭犯行，均堪認定
    ，均應予依法論科。
參、論罪科刑：
一、是核被告如事實欄一所為，係犯槍砲彈藥刀械管制條例第13
    條第4 項之未經許可寄藏槍砲之主要組成零件罪；如事實欄
    二所為，分別係犯刑法第277 條第1 項之傷害罪及刑法第30
    5 條之恐嚇危害安全罪。
二、按未經許可持有手槍，其持有之繼續，為行為之繼續，亦即
    一經持有手槍，罪已成立，但其完結須繼續至持有行為終了
    時為止。則包括持有之寄藏手槍行為，自亦為行為之繼續，
    其犯罪之完結須繼續至寄藏行為終了時為止（最高法院93年
    度台上字第2253號判決、96年度台上字第7288號判決意旨參
    照）。如事實欄一所示，被告自109 年4 月1 日受託取得如
    附表編號1 所示之已貫通之金屬槍管1 支，至109 年4 月9
    日為警查獲為止，為不可割裂之一繼續行為，為繼續犯，應
    論以一罪。
三、按槍砲彈藥刀械管制條例將「持有」與「寄藏」為分別之處
    罰規定，則單純之「持有」，固不包括「寄藏」，但「寄藏
    」之受人委託代為保管，其保管之本身所為之「持有」，既
    係「寄藏」之當然結果，法律上自宜僅就「寄藏」行為為包
    括之評價，不應另就「持有」予以論罪（最高法院74年台上
    字第3400號判例意旨可資參照）。是被告持有已貫通之金屬
    槍管1 支（槍砲主要組成零件）之行為，係寄藏之當然結果
    ，不另論罪。
四、就事實欄二所示，被告以一個持有不具殺傷力槍枝之恫嚇行
    為，同時使告訴人丁○○及甲○○均心生畏懼，致生危害於
    安全，為想像競合犯，應依刑法第55條前段之規定，論以一
    恐嚇危害安全罪。
五、被告戊○○與同案被告丙○○，就事實二所示恐嚇危害安全
    犯行，有犯意之聯絡及行為之分擔，應論以共同正犯。
六、被告所犯上開未經許可寄藏槍砲之主要組成零件、傷害、恐
    嚇危害安全等3 罪，犯意各別，行為互殊，應分論併罰。
七、爰審酌被告明知已貫通之金屬槍管乃槍砲主要組成零件，屬
    違禁物，非經中央主管機關之許可，不得擅自寄藏，竟漠視
    法令，擅為寄藏已貫通之金屬槍管行為，對他人生命、身體
    安全有潛在的高度危險，嚴重危害社會治安；復不思循正當
    途徑解決他人間債務問題，竟共同恐嚇告訴人丁○○、甲○○，且持如附表編號2 之不具殺傷力槍枝傷害告訴人甲○○
    ，所為實有不該；惟念被告犯後坦承犯行，態度尚可，考量
    其持有如附表編號1 之已貫通之金屬槍管時間非長，尚查無
    被告持以實施進一步犯罪之行為而肇致實害，兼衡其與告訴
    人丁○○就恐嚇犯行部分已成立調解，丁○○亦具狀表示不
    再追究被告之刑事責任，請求給予被告從輕量刑（見本院第
    87、89、90頁之調解筆錄、刑事陳述狀），暨其自陳之智識
    程度及家庭生活經濟狀況（涉及被告隱私，不予揭露，詳見
    本院卷第309 頁）等一切情狀，就其所犯分別量處如主文所
    示之刑，並就得易科罰金及易服勞役之刑，諭知如易科罰金
    及易服勞役之折算標準；暨就得易科罰金之2 罪，定其應執
    行之刑及諭知如易科罰金之折算標準。
肆、沒收：
一、按違禁物，不問屬於犯罪行為人與否，沒收之，刑法第38條
    第1 項定有明文。扣案如附表編號1 所示之已貫通金屬槍管
    1 支，為公告之槍砲主要組成零件，業經認定如前，為違禁
    物，應依刑法第38條第1 項之規定，宣告沒收。
二、末按刑法第38條第2 項規定供犯罪所用之物之裁量沒收，以
    該物屬於犯罪行為人即被告者為限，包括被告有所有權或有
    事實上處分權之情形，始得在該被告罪刑項下諭知沒收，對
    於非所有權人復無處分權之共同正犯，則無庸在其罪刑項下
    諭知沒收（最高法院109 年度台上字第191 號判決意旨參照
    ）。查：
  ㈠扣案如附表編號2 所示之槍枝1 把，固係供被告本案犯罪所
    用之物，惟非被告所有，且經鑑定認不具殺傷力，有內政部
    警政署刑事警察局109 年7 月31日鑑定書在卷可參（見偵四
    卷第51至57頁），性質非屬違禁物，爰不予宣告沒收。
  ㈡扣案如附表編號8 所示之行動電話1 支，雖係被告用以聯繫
    告訴人丁○○所用之物，然屬同案被告丙○○所有，業據同
    案被告丙○○於偵訊、被告戊○○於本院審理中供承在卷（
    偵一卷第21至22頁；本院審訴卷第309 頁），依卷內事證無
    證據證明被告對於同案被告丙○○所有之行動電話具有事實
    上處分權，亦不予宣告沒收。
  ㈢扣案如附表編號3 至7 所示之物，經核與被告本件犯行無涉
    ，爰不予諭知沒收，附此敘明。
據上論斷，應依刑事訴訟法第273 條之1 第1 項、第284 條之1
、第299 條第1 項前段，判決如主文。
本案經檢察官乙○○提起公訴，檢察官呂乾坤到庭執行職務。
中    華    民    國   111    年    1     月    5     日
                  刑事第五庭    法  官  施君蓉
以上正本證明與原本無異。
如不服本判決應於收受判決後20日內向本院提出上訴書狀，並應
敘述具體理由。其未敘述上訴理由者，應於上訴期間屆滿後20日
內向本院補提理由書(均須按他造當事人之人數附繕本)「切勿逕
送上級法院」。
因疫情而遲誤不變期間，得向法院聲請回復原狀。
中    華    民    國   111    年    1     月    5     日
                                書記官  陳建志
附錄本案論罪科刑法條
槍砲彈藥刀械管制條例第13條第1項、第4項
未經許可，製造、販賣或運輸槍砲、彈藥之主要組成零件者，處
3 年以上10年以下有期徒刑，併科新台幣700 萬元以下罰金。
未經許可，持有、寄藏或意圖販賣而陳列第1 項所列零件者，處
6 月以上5 年以下有期徒刑，併科新台幣300 萬元以下罰金。
 
刑法第277條第1項
傷害人之身體或健康者，處5 年以下有期徒刑、拘役或50萬元以
下罰金。
 
刑法第305條
以加害生命、身體、自由、名譽、財產之事恐嚇他人，致生危害
於安全者，處2 年以下有期徒刑、拘役或9 千元以下罰金。
附表：
┌──┬─────────┬───┬───────────┐
│編號│扣案物            │數量  │備註                  │
├──┼─────────┼───┼───────────┤
│1   │已貫通之金屬槍管  │1支   │戊○○前受託寄藏、持有│
│    │【非制式手槍（槍管│      │之不具殺傷力之非制式槍│
│    │編號0000000000）】│      │枝1把。               │
│    │                  │      │                      │
│    │                  │      │                      │
├──┼─────────┼───┼───────────┤
│2   │非制式空氣槍(槍管 │1把   │1.戊○○持之於上開時、│
│    │編號0000000000)   │      │  地遂行本案傷害、恐嚇│
│    │                  │      │  犯行之用；丙○○持之│
│    │                  │      │  於上開時、地遂行本案│
│    │                  │      │  恐嚇犯行之用。      │
│    │                  │      │2.證人楊宜霖所有借予黃│
│    │                  │      │  長瑋（偵二卷第14頁）│
│    │                  │      │  。                  │
├──┼─────────┼───┼───────────┤
│3   │塑膠彈珠          │1包   │                      │
│    │                  │      │                      │
├──┼─────────┼───┼───────────┤
│4   │鋼瓶              │4個   │                      │
│    │                  │      │                      │
├──┼─────────┼───┼───────────┤
│5   │行動電話(IMEI：   │1支   │案外人謝沛慈所有      │
│    │000000000000000)  │      │                      │
├──┼─────────┼───┼───────────┤
│6   │行動電話(IMEI：   │1支   │案外人謝沛慈所有      │
│    │000000000000000)  │      │                      │
├──┼─────────┼───┼───────────┤
│7   │行動電話(IMEI：   │1支   │戊○○所有、與本案無關│
│    │000000000000000)  │      │                      │
├──┼─────────┼───┼───────────┤
│8   │行動電話(IMEI：   │1支   │1.丙○○所有（偵一卷第│
│    │000000000000000)  │      │  21至22頁）          │
│    │                  │      │2.廠牌IPHONE，玫瑰金。│
└──┴─────────┴───┴───────────┘